# 表决权委托

提问人：1824098490 时间：2019-08-08 18:51:43
A 公司通过股权托管协议，对董事会进行了改组，现 H 公司共 9 名董事，其中 A公司委派 5 人。托管协议对委托权利的范围进行了界定，委托范围包括授权股份对应的提名、提案及表决权（表决权包含授权股份对应的直接表决权及累积投票中的投票/表决权），以及除分红权、收益权（含剩余财产分配权、股份转让的收益权等）、本协议约定的财产处置权等财产权利以外的、全部法律和上市公司章程规定的、作为上市公司股东就授权股份可以享受的股东权利，即该托管协议仅将收益和处置权进行了排除。根据《企业会计准则-合并报表》讲解对于控制的解释，在母公司拥有被控制单位半数以下表决权的情况下，如果母公司通过其他方式对被投资单位的财务和经营政策能够实施控制时，这些被投资单位也应作为子公司纳入其合并范围，而从董事会的构成看，在被投资单位董事会或类似机构已经占多数表决权，符合准则要求的控制定义。如果考虑收益权没有委托不纳入控制权，是否偏离了准则的规定？另外，如果 A 公司不予合并报表，原控股股东因为没有表决权，但有收益权，是否应转按可供出售金融资产核算？还请陈版给予解惑，谢谢陈版。

回答人：chenyiwei
虽然基于托管协议可以任免过半数董事，但因为没有收益权，表明 A 在 H中无重大利益，仍表明 A 公司的地位属于 “代理人”，基本认为 A 不能控制 H。